【裁判字號】    97,交抗,519
【裁判日期】    970516
【裁判案由】    違反道路交通管理處罰條例
【裁判全文】
臺灣高等法院交通事件裁定        97年度交抗字第519號
抗  告  人
即受處分人  甲○○
上列抗告人因違反道路交通管理處罰條例案件，不服台灣台北地
方法院中華民國九十七年四月十八日所為之裁定（九十七年度交
聲字第八九一號），提起抗告，本院裁定如下：
    主  文
抗告駁回。
    理  由
一、原裁定意旨略以：抗告人即受處分人甲○○駕駛其所有車牌
    3U—2585號自用小客車，於民國九十七年三月六日上午九時
    二十七分許，行駛於國道三號一七四點六公里南下路段，依
    規定時速不得超過一百十公里，而甲○○則達每小時一百二
    十八公里，經警依據雷射槍測速照相設備所採證之照片，製
    單逕行舉發「超速十八公里未滿二十公里」，復依道路交通
    管理處罰條例第三十三條第一項第一項、第六十三條第一項
    第一款及違反道路交通管理事件統一裁罰標準表等規定，裁
    處甲○○罰鍰新台幣（下同）三千元，並記違規點數一點。
    嗣甲○○以：伊雖然確有在前揭時、地駕車之事，但並未超
    速，警方既未於取締超速路段一百至三百公尺前樹立警示標
    誌，且其測速器可能有誤差，或因人為操作不當而失準為由
    ，聲明異議云云。惟查：
  (一)依系爭雷達測速舉發照片顯示，該路段限速一一Ｏ公里，而
    甲○○之車速為一二八公里。而本件取締超速之雷射測速儀
    ，器號為UX010182，檢定日期為九十六年四月十七日，有效
    日期至九十七年四月三十日，有經濟部標準檢驗局出具之雷
    射測速儀檢合格證書一紙附卷可稽，足見質疑測速儀有誤差
    一節，核屬臆測，並不可採；再觀諸採證照片，車型及車牌
    均甚清晰，甚且該車係在十字中心點，可見質疑員警操作不
    當一節，顯然無稽，亦不可採。
  (二)本件被拍照的地點為國道三路一七四點六公里南下路段，而
    南下一七三點八公里路旁即豎有「前有測速照相」之標示（
    見原審卷第十四頁照片），距離上揭拍照採證地點八百公尺
    ，按諸道路交通管理處罰條例第七條之二第二項所定：「行
    車速度超過規定之最高速限或低於規定之最低速限之違規行
    為，採用固定或非固定式科學儀器取得證據資料證明者，於
    一般道路須至少於一百公尺，於高速公路、快速公路須至少
    於三百公尺前，明顯標示之」，並無不合。甲○○指稱其設
    置欠當一節，要非實情。
  (三)從而，本件事證已臻明確，甲○○之違規行為，堪予認定。
    原裁決處以罰鍰三千元，並記違規點數一點，經核於法並無
    不當，應認甲○○之異議為無理由，予以駁回。
二、甲○○抗告意旨略謂：依據報載，警用測速器曾經抽查發現
    存有百分之十之誤差者，其未遭抽查者，亦難保無此情形，
    原審僅憑經濟部整批發給之檢驗合格證明單據，即認為系爭
    儀器精準無誤，據以維持原處分，偏袒警員非法設陷取締，
    實有可議云云。
三、本院查：取捨證據及認定事實，乃法院自由判斷職權之行使
    ，其對於證據證明力所為之判斷，茍係基於吾人日常生活之
    經驗，而未違背客觀上應認為確實之定則，並已敘述其何以
    為此一判斷之理由，即不能任憑己意，逕指為違法。原裁定
    業已詳載認定甲○○確有上開違規之依據，且原審所為之判
    斷亦不違背經驗法則及論理法則，是原審以異議無理由，而
    駁回其異議，並無不合。抗告意旨猶執陳詞，置原裁定已明
    白論斷之事項於不顧，為無理由，應予駁回。
據上論結，應依道路交通案件處理辦法第二十六條，刑事訴訟法
第四百一十二條，裁定如主文。
中    華    民    國    97    年    5     月    16    日
                  刑事第十九庭審判長法  官  黃金富
                                    法  官  魏新國
                                    法  官  洪昌宏
以上正本證明與原本無異。
不得再抗告。
                                    書記官  王韻雅
中    華    民    國    97    年    5     月    16    日


司法院資訊處製作；財團法人民間司法改革基金會備份。
